【裁判字號】    92,上易,1900
【裁判日期】    920807
【裁判案由】    家暴傷害
【裁判全文】
臺灣高等法院刑事判決                          九十二年度上易字第一九００號
    上  訴  人
    即  被  告  甲○○
    選任辯護人  鄭文婷  律師
右上訴人，因家暴傷害案件，不服臺灣桃園地方法院，九十一年度易字第一五九七號
，中華民國九十二年四月九日第一審判決（起訴案號：臺灣桃園地方法院檢察署九十
一年度偵字第一三二九九號），提起上訴，本院判決如左：
    主  文
上訴駁回。
    事實及理由
一、本案經本院審理結果，認原審以被告甲○○與告訴人乙○○為夫妻，互為家庭暴
    力防治法第三條第一款所規定之家庭成員，於民國九十一年七月十一日下午六時
    許，被告甲○○在其桃園縣中壢市○○路慈光二十八村二號三樓住處，因細故與
    告訴人乙○○發生爭執，一時氣憤，竟基於傷害之犯意，出手毆打乙○○手臂、
    胸口，並推擠乙○○撞擊房門，使乙○○因此受有右前臂、右手第五指多處瘀擦
    傷，左上臂多處瘀傷、左手第四指瘀腫、背部瘀腫之傷害，而以被告所為，係犯
    刑法第二百七十七條第一項之傷害罪，並為家庭暴力防治法第二條第二項所規定
    之家庭暴力罪，判處被告甲○○傷害人之身體，處拘役伍拾日，如易科罰金以
    佰元折算壹日，經核認事用法，並無違誤，審酌其犯罪情節，量刑亦屬允當，應
    予維持，並引用後附第一審判決書記載之事實、證據及理由。
二、上訴人即被告甲○○上訴意旨否認有右揭傷害告訴人乙○○之犯行，並辯稱：當
    時伊僅與乙○○發生拉扯，伊之軍裝口袋上的功標也被乙○○撕下，乙○○的傷
    可能是拉扯所致，伊並未故意打她，也沒推她去撞房門云云。惟查右揭被告傷害
    告訴人乙○○之事實，業據告訴人乙○○指訴綦詳，並有告訴人受有右述傷害之
    診斷證明書乙份在卷可稽，而案發當時在家之雙方子女方鈺翔及方鈺婷於原審法
    院審理時並分別證述被告毆打告訴人背部、摔電風扇及推告訴人撞門等情，被告
    於本院審理時亦不否認當時有在房間摔電風扇，而雖以伊與告訴人是在客廳吵架
    ，小孩均在房間，應沒有看到客廳之情形等語為辯，惟查證人方鈺翔為八十四年
    九月二十七日生，證人方鈺婷為八十六年四月二十八日生，各為七歲及五歲，原
    審法院詢問渠等之同儕師友、居住環境、父母平日相處狀況等生活瑣事，均能相
    對應答，並無困難，渠等就何為毆打、拉址及推、擠等情，當已有所認識，而被
    告既摔電扇，復與告訴人發生爭吵、拉扯、推擠等情，當時在場之子女方鈺翔及
    方鈺婷當無未加探視，聞問之理，證人方鈺翔及方鈺婷二人於原審法院審理時並
    均證稱渠等所講的都是依所看到的云云，而被告雖供承僅與告訴人發生拉扯，惟
    若僅係拉扯，何以告訴人背部亦受有瘀腫之傷害，是被告上揭所辯，要係卸責之
    詞，不足採信，事證明確，被告傷害告訴人楊主思犯行，洵堪認定，被告上訴旨
    否認有傷害告訴人犯行，尚難認有理由，應予駁回
據上論結，應依刑事訴訟法第三百六十八條、第三百七十三條，判決如主文。
本案經檢察官施慶堂到庭執行職務。
中      華      民      國    九十二    年      八      月      七      日
                              臺灣高等法院刑事第三庭
                                  審判長法  官  張  連  財
                                        法  官  林  明  俊
                                        法  官  張  傳  栗
右正本證明與原本無異。
不得上訴。
                                        書記官  秦  慧  榮
中      華      民      國    九十二    年      八      月      八      日
附錄：本案論罪科刑法條全文
中華民國刑法第二百七十七條第一項：
傷害人之身體或健康者，處三年以下有期徒刑、拘役或一千元以下罰金。
犯前項之罪因而致人於死者，處無期徒刑或七年以上有期徒刑；致重傷者，處三年以
上十年以下有期徒刑。


司法院資訊處製作；財團法人民間司法改革基金會備份。
